臺灣臺中地方法院刑事判決　　　　　　　99年度易字第3151號
公　訴　人　臺灣臺中地方法院檢察署檢察官
被　　　告　曾正行
選任辯護人　劉錦勳律師
　　　　　　賴鴻鳴律師
　　　　　　黃俊達律師
上列被告因損害債權案件，經檢察官提起公訴（99年度偵續二字
第4號），本院判決如下：
    主  文 
曾正行犯損害債權罪，處有期徒刑貳月，如易科罰金，以銀元參
佰元即新臺幣玖佰元折算壹日；減為有期徒刑壹月，如易科罰金
，以銀元參佰元即新臺幣玖佰元折算壹日。緩刑貳年。
    事  實 
一、曾正行原自民國91年9月6日起登記擔任桂亞國際股份有限公
    司（下稱桂亞公司）之董事，並持有該公司35萬股份。緣曾
    正行之弟曾正仁因滯欠稅捐案件，經財政部臺灣省中區國稅
    局大屯稽徵所（下稱中區國稅局大屯稽徵所）移送法務部行
    政執行署臺中行政執行處（下稱臺中行政執行處）執行，而
    曾正行於92年6月12日簽立擔保書表示願就上開曾正仁稅捐
    行政執行事件為擔保人，如曾正仁屆期不繳清或逃亡時，臺
    中行政執行處依行政執行法第18條規定，得逕就曾正行之財
    產強制執行。而曾正仁於92年間未如期清償稅捐且逃逸無蹤
    ，臺中行政執行處遂於92年12月2日以92年度他執字第2號開
    始對曾正行之財產強制執行，並於93年2月6日前往曾正行當
    時位於臺中市○○路510號14樓之2居所，欲就曾正行所有動
    產進行查封之際，曾正行當場表示希望給予一段時間，則曾
    正行明知因曾正仁未如期繳清稅捐並逃逸無蹤，臺中行政執
    行處依法將對其財產強制執行之際，竟意圖損害中區國稅局
    大屯稽徵所之債權，於93年12月28日將其持有上開桂亞公司
    股份全部轉讓予新橋投資股份有限公司（下稱新橋公司），
    並於同年月31日向經濟部中部辦公室申請變更登記，而處分
    其財產。嗣因臺中行政執行處於97年7月14日及同年月21日
    傳喚曾正行到場陳報財產，經曾正行表示上開桂亞公司股份
    已全部轉讓予新橋公司，臺中行政執行處乃於97年8月28日
    以中執丁92年度他執特專字第2號函將此事告知中區國稅局
    大屯稽徵所，中區國稅局大屯稽徵所始知悉上情並於同年9
    月10日以中區國稅大屯四字第0970036405號函向臺灣臺中地
    方法院檢察署提出告訴。
二、案經中區國稅局大屯稽徵所訴由臺灣臺中地方法院檢察署檢
    察官偵查起訴。
    理  由
甲、程序方面：
壹、中區國稅局大屯稽徵所為犯罪之被害人，得為告訴：
一、按刑法第356條之損害債權罪，係以債務人於將受強制執行
    之際，意圖損害債權人之債權，而毀壞、處分或隱匿其財產
    為構成要件，其犯罪主體為即將受強制執行之債務人，其犯
    罪於該將受強制執行之債務人，以損害債權人債權之意圖，
    毀壞、處分或隱匿其財產時，即告成立（最高法院99年度臺
    非字第20號判決意旨參照）。而行政執行法雖於87年11月11
    日修正公布，增列關於公法上金錢給付義務之執行程序及執
    行機關，該修正條文之施行日期，經行政院令定於90年1月1
    日起施行，關於公法上金錢給付義務逾期不履行者，移送法
    務部行政執行署所屬行政執行處執行之，行政執行法第4條
    第1項但書定有明文，則依現行法律制度，自90年1月1日起
    有關於債務人所負之公法上金錢給付義務之強制執行程序，
    固應由法務部行政執行署所屬行政執行處受理執行。惟刑法
    第356條既僅規定「債務人於將受強制執行之際，意圖損害
    債權人之債權，而毀壞、處分或隱匿其財產者」，構成損害
    債權罪，至於債權之發生並未區分究係基於公法上之義務抑
    或基於私法行為所發生者，則該條所稱「強制執行」亦不應
    限於強制執行法之強制執行，仍應包含行政執行法之強制執
    行。至被告辯稱刑法356條所稱強制執行，應係指強制執行
    法之強制執行，並不包括行政執行法之行政執行云云，尚非
    可取。
二、復按犯罪之被害人，得為告訴，刑事訴訟法第232條定有明
    文。而所謂犯罪之被害人，指因犯罪行為而直接受害之人而
    言（最高法院95年度臺非字第275號判決意旨參照）。查被
    告曾正行之弟曾正仁因滯欠稅捐案件，經中區國稅局大屯稽
    徵所移送臺中行政執行處執行，而被告曾正行於92年6月12
    日簽立擔保書表示願就上開曾正仁稅捐行政執行事件為擔保
    人，如曾正仁屆期不繳清或逃亡時，臺中行政執行處依行政
    執行法第18條規定，得逕就被告曾正行之財產強制執行等情
    ，有該擔保書影本1份在卷可稽（見臺灣臺中地方法院檢察
    署97年度偵字第20332號偵查卷第5頁），是以，中區國稅局
    大屯稽徵所既為被告曾正行擔保繳納稅款之稽徵機關，負責
    掌理稅捐稽查及徵收等事項，如被告故意毀壞、處分或隱匿
    其財產，以脫免執行之行為，中區國稅局大屯稽徵所自屬犯
    罪之直接被害人，得為告訴。
貳、中區國稅局大屯稽徵所於97年9月10日以中區國稅大屯四字
    第0970036405號函向臺灣臺中地方法院檢察署提出告訴，未
    逾6個月之告訴期間：
一、又按告訴乃論之罪，其告訴應自得為告訴之人知悉犯人之時
    起，於6個月內為之，刑事訴訟法第237條第1項有明文規定
    。再按告訴乃論之罪，應自知悉犯人之時起，於6個月內為
    之，所稱知悉，係指確知犯人之犯罪行為而言，如初意疑其
    有此犯行，而未得確實證據，及發見確實證據，始行告訴，
    則不得以告訴人前此之遲疑，未經申告，遂謂告訴為逾越法
    定期間（最高法院28年度上字第919號判例意旨參照）。
二、查被告曾正行自91年9月6日起登記擔任桂亞公司之董事，並
    持有該公司35萬股份，而該等股份於93年12月28日完成買賣
    交割，全部轉讓予新橋公司，並由新橋公司於翌日（即12月
    29日）向臺北銀行臺中分行繳納證券交易稅等情，有桂亞公
    司設立登記表及財政部臺灣省中區國稅局證券交易稅一般代
    徵稅額繳款書等影本在卷可稽（見上開97年度偵字第20332
    號偵查卷第17頁，及臺灣臺中地方法院檢察署98年度偵續
    字第152號偵查卷第40頁），足見新橋公司於93年12月29日
    繳納證券交易稅之收取機關為財政部臺灣省中區國稅局，中
    區國稅局大屯稽徵所則係執行稅捐稽徵機關，二者在職務分
    工上顯然有別，尚難僅以新橋公司繳納證券交易稅乙節，而
    逕行推論中區國稅局大屯稽徵所於93年12月29日已知悉被告
    曾正行意圖損害中區國稅局大屯稽徵所之債權，而為處分其
    財產之犯行。
三、又查，曾正仁於92年間未如期清償稅捐且逃逸無蹤，臺中行
    政執行處遂於92年12月2日以92年度他執字第2號開始對被告
    曾正行之財產強制執行，並於97年7月14日及同年月21日傳
    喚被告曾正行到場陳報財產，經被告曾正行表示登記其名下
    桂亞公司股份已全部轉讓予新橋公司，臺中行政執行處乃於
    97年8月28日以中執丁92年度他執特專字第2號函將此事告知
    中區國稅局大屯稽徵所，中區國稅局大屯稽徵所隨即於同年
    9月10日以中區國稅大屯四字第0970036405號函向臺灣臺中
    地方法院檢察署提出告訴等情，為被告所不爭執，並有臺中
    行政執行處92年度他執字第2號卷宗影本在卷可稽，自堪信
    為真實。
四、綜上，足認臺中行政執行處將登記被告曾正行名下桂亞公司
    股份已全部轉讓予新橋公司等情於97年8月28日函知中區國
    稅局大屯稽徵所後，中區國稅局大屯稽徵所始知悉被告曾正
    行意圖損害其債權而為處分其財產之行為，是以，中區國稅
    局大屯稽徵所隨即於同年9月10日以上開函文向臺灣臺中地
    方法院檢察署提出告訴，自未逾6個月之告訴期間。至被告
    辯稱中區國稅局大屯稽徵所於93年12月29日已知悉前揭股份
    移轉行為，卻遲至97年9月10日始提出告訴，顯已逾6個月之
    告訴期間云云，尚非可取。
乙、實體方面：
壹、認定犯罪事實所憑之證據及理由： 
一、按被告以外之人於審判外之陳述，經當事人於審判程序同意
    作為證據，法院審酌該言詞陳述或書面陳述作成時之情況，
    認為適當者，亦得為證據；當事人、代理人或辯護人於法院
    調查證據時，知有第159條第1項不得為證據之情形，而未於
    言詞辯論終結前聲明異議，視為有前項之同意，刑事訴訟法
    第159條之5定有明文。查本件認定事實所引用之證據方法（
    包括證人之證述及文書等證據），已經本院於審理時提示被
    告曾正行及其辯護人，被告曾正行及其辯護人均未爭執其證
    據能力（見本院100年1月24日審判筆錄），揆諸前揭說明，
    可認為同意作為證據；而本院審酌該等證據作成時之情況，
    認為適當，自具有證據能力，而得採為證據，合先敘明。
二、訊據被告曾正行矢口否認有何損害債權犯行，並辯稱：（
    一）被告於92年6月間簽下擔保書之際，該擔保書上有關金
    額之記載係屬空白，被告據此提起訴訟，迄至95年8月7日經
    最高行政法院判決確定，被告始確認有擔保責任。換言之，
    桂亞公司股份於93年12月31日移轉，係在前揭法院判決前，
    則被告主觀上是否有犯意，仍有疑慮。（二）被告之所以登
    記為桂亞公司之股東，實係廣三SOGO百貨公司經營者為日本
    方面公司，其為以控股公司型態經營管理廣三SOGO百貨公司
    而設立桂亞公司，故桂亞公司股權全係日本出資，被告未支
    付分文，亦未獲得任何股利、報酬，且日本方面實際從事者
    裕先生，於何時將被告名下桂亞公司股權辦理移轉，被告
    亦無從知悉，桂亞公司股權雖登記於被告名下，惟此係借名
    登記，實際出資者隨時得以類推適用民法委任之法律關係向
    被告請求返還，桂亞公司股權並非被告所有。又被告名下桂
    亞公司股權於93年間移轉予新橋公司，新橋公司亦係日本出
    資所成立之公司，由此過程以觀，益見被告顯係日本資金之
    被借名登記而已，被告實際上並非桂亞公司股權之所有人。
   （三）被告名義之臺北富邦銀行中港分行帳戶之出入均係百
    萬元以上，已逾被告個人資金使用之能力範圍，其出入往來
    頻繁，顯係公司營業週轉所致，斷非被告個人資金使用所致
    ，此帳戶顯係當時日本人向被告商借出名，而實際用以公司
    營運所造成，與被告無關，被告更不可能知悉其資金往來情
    事云云。
三、經查：
（一）被告曾正行於91年8月29日自其所申設臺北富邦商業銀行
      帳戶內，將350萬元匯入桂亞公司籌備處所申設萬通商業
      銀行帳戶內，用以繳納桂亞公司股款350萬元，並自91年
      9月6日起登記擔任桂亞公司之董事，且持有該公司35萬股
      份：
    1.桂亞公司發起人共計4人並於91年8月29日召開發起人會議
      ，選任余文斌、曾正行、鄭信吉等人擔任董事，並選任蕭
      曉婷為監察人，再由該3名董事於同日召開董事會選任余
      文斌擔任該公司董事長，並於同日出具委託書，委託吳麗
      冬會計師辦理該公司設立登記及資本額查核簽證等事項等
      情，有桂亞公司發起人會議事錄、董事會決議錄、委託書
      等影本在卷可稽（見臺灣臺中地方法院檢察署99年度偵續
      二字第4號偵查卷第190頁、第192頁、第199頁）。及被告
      曾正行於91年8月29日繳納股款350萬元，送存銀行為萬通
      商業銀行帳號0000000000000-0號帳戶等情，有桂亞公司
      股東繳納現金股款明細表影本在卷可稽（見上開99年度偵
      續二字第4號偵查卷第201頁）。以及被告曾正行自91年9
      月6日起登記擔任桂亞公司之董事，並持有該公司35萬股
      份等情，有桂亞公司設立登記表影本在卷可稽（見上開97
      年度偵字第20332號偵查卷第17頁）。
    2.被告曾正行於91年8月29日將350萬元匯入萬通商業銀行戶
      名「桂亞國際股份有限公司籌備處」、帳號「0000000000
      000-0」號帳戶乙節，有該帳戶活期性存款存摺影本影本
      在卷可稽（見上開99年度偵續二字第4號偵查卷第237頁）
      ，核與臺北富邦商業銀行股份有限公司中港分行金融服務
      於99年6月17日以北富銀中港字第0991000020號函檢送被
      告曾正行所申設帳號「000000000000」號帳戶之各類存款
      歷史對帳單記載該帳戶於91年8月29日轉支350萬元等情相
      符（見上開99年度偵續二字第4號偵查卷第264頁），足認
      被告曾正行所申設臺北富邦商業銀行帳戶內款項350萬元
      ，於91年8月29日匯入桂亞國際股份有限公司籌備處所申
      設萬通商業銀行帳戶內。
    3.至被告固辯稱臺北富邦商業銀行帳戶乃日本人借用被告名
      義所開立帳戶，該帳戶出入均係百萬元以上，顯逾被告個
      人資金使用能力範圍，而係公司營運週轉所致，桂亞公司
      股權係日本出資，被告並未支付分文云云。惟依臺北富邦
      商業銀行股份有限公司中港分行金融服務於99年6月17日
      以北富銀中港字第0991000020號函檢送被告曾正行所申設
      帳號「000000000000」號帳戶之存摺存戶內容查詢記載，
      該帳戶開戶日期為90年11月26日乙節（見上開99年度偵續
      二字第4號偵查卷第262頁），顯早於前揭桂亞公司發起人
      會議召開日（91年8月29日）逾9個月之久。且依上開帳戶
      各類存款歷史對帳單記載：（1）於91年6月27日經人存入
      現金3萬元後，存款餘額為4萬877元；（2）於91年7月15
      日經人存入現金20萬元後，存款餘額為24萬877元，於同
      年7月16日經人提領現金24萬30元後，存款餘額為847元等
      情（見上開99年度偵續二字第4號偵查卷第263至264頁）
      ，足見於桂亞公司發起人會議召開之前，該帳戶即有數筆
      小額現金進出。則被告所辯前詞，顯與上開帳戶申設及款
      項進出情形不符，尚難採信。
    4.綜上，足認被告曾正行於91年8月29日自其所申設臺北富
      邦商業銀行帳戶內，將350萬元匯入桂亞國際股份有限公
      司籌備處所申設萬通商業銀行帳戶內，用以繳納桂亞公司
      股款350萬元，並自91年9月6日起登記擔任桂亞公司之董
      事，且持有該公司35萬股份。
（二）被告於93年2月6日明知因其弟曾正仁於92年間未如期繳清
      稅捐並逃逸無蹤，臺中行政執行處依法將對其財產強制執
      行後，卻仍於93年12月28日將其持有上開桂亞公司股份全
      部轉讓予新新橋公司，並於同年月31日向經濟部中部辦公
      室申請變更登記，而處分其財產：
    1.查被告曾正行之弟曾正仁因滯欠稅捐案件，經中區國稅局
      大屯稽徵所移送臺中行政執行處執行，而被告曾正行於92
      年6月12日簽立擔保書表示願就上開曾正仁稅捐行政執行
      事件為擔保人，如曾正仁屆期不繳清或逃亡時，臺中行政
      執行處依行政執行法第18條規定，得逕就被告曾正行之財
      產強制執行等情，為被告所不爭執，並有該擔保書影本1
      份在卷可稽（見上開97年度偵字第20332號偵查卷第5頁）
      ，自堪信為真實。
    2.上開擔保書已載明：「一、具擔保書人因貴處九十年度綜
      所稅執特專字第八九三號等義務人曾正仁（身分證統一編
      號：．．．）之所得稅法之綜合所得稅行政執行事件，擔
      保義務人曾正仁應向移送機關依左列方式繳清：．．．。
      二、具擔保書人及義務人如屆期不繳清或逃亡時，本處得
      依行政執行法第十八條之規定，得逕就義務人及擔保人之
      財產強制執行。」等語，且其後「具保書人」欄內並有「
      曾正行」簽名，足見上開擔保書已明確記載被告所擔保之
      範圍即原納稅義務人曾正仁所滯欠稅捐債務，且被告於簽
      立上開擔保書時即已知悉其就原納稅義務人曾正仁所滯欠
      稅捐債務負有擔保責任。
    3.曾正仁於92年間未如期清償稅捐且逃逸無蹤，臺中行政執
      行處遂於92年12月2日以92年度他執字第2號開始對被告曾
      正行之財產強制執行，並於93年2月6日前往被告當時位於
      臺中市○○路510號14樓之2居所，欲就被告所有動產進行
      查封之際，被告曾正行當場表示希望給予一段時間等情，
      有臺中行政執行處92年度他執字第2號卷宗影本及其內附
      93年2月6日執行筆錄影本可參，足見被告於93年2月6日即
      已知悉因曾正仁未如期繳清稅捐並逃逸無蹤，臺中行政執
      行處將依法對其財產強制執行。
    4.上開原登記被告名下桂亞公司35萬股份於93年12月28日完
      成買賣交割，全部出轉讓予新橋公司，並於同年月31日向
      經濟部中部辦公室申請變更登記完畢等情，有桂亞公司變
      更登記表及財政部臺灣省中區國稅局證券交易稅一般代徵
      稅額繳款書等影本在卷可稽（見上開97年度偵字第20332
      號偵查卷第11頁，及上開98年度偵續字第152號偵查卷第
      40頁）。綜上，足認被告於93年2月6日知悉臺中行政執行
      處將依法對其財產強制執行後，卻仍於93年12月28日將其
      持有上開桂亞公司股份全部轉讓予新新橋公司，並於同年
      月31日向經濟部中部辦公室申請變更登記，而處分其財產
      。
（三）按刑法第356條之損害債權罪，係為保護債權之安全而設
      ，該條規定所謂「意圖損害債權人之債權」，係指行為人
      所以為該處分或毀壞、隱匿其財產之行為，係在使債權人
      之債權無法獲得全部或一部之清償之謂，至於債務人是否
      因以獲利、債權人之債權是否果真受損，並非所問，是以
      若債務人已知負有債務，並於將受強制執行之際，卻仍予
      處分供債權人擔保之財產，自不阻卻犯罪之故意而應負刑
      責。查被告於93年2月6日明知因其弟曾正仁未如期繳清稅
      捐並逃逸無蹤，臺中行政執行處依法將對其財產強制執行
      之際，竟仍於93年12月28日將其持有上開桂亞公司股份全
      部轉讓予新新橋公司，並於同年月31日向經濟部中部辦公
      室申請變更登記，而處分其財產，則被告具有損害中區國
      稅局大屯稽徵所債權之意圖甚明。
（四）綜上以析，被告曾正行原自91年9月6日起登記擔任桂亞公
      司之董事，並持有該公司35萬股份。緣被告之弟曾正仁因
      滯欠稅捐案件經中區國稅局大屯稽徵所移送臺中行政執行
      處執行，被告於92年6月12日簽立擔保書表示願就上開曾
      正仁稅捐行政執行事件為擔保人，如曾正仁屆期不繳清或
      逃亡時，臺中行政執行處依行政執行法第18條規定，得逕
      就被告曾正行之財產強制執行。而曾正仁於92年間未如期
      清償稅捐且逃逸無蹤，臺中行政執行處遂於92年12月2日
      以92年度他執字第2號開始對被告曾正行之財產強制執行
      ，並於93年2月6日前往被告曾正行當時位於臺中市○○路
      510號14樓之2居所，欲就被告曾正行所有動產進行查封之
      際，被告曾正行當場表示希望給予一段時間，則被告曾正
      行明知因曾正仁未如期繳清稅捐並逃逸無蹤，臺中行政執
      行處依法將對其財產強制執行之際，竟意圖損害中區國稅
      局大屯稽徵所之債權，於93年12月28日將其持有上開桂亞
      公司股份全部轉讓予新橋公司，並於同年月31日向經濟部
      中部辦公室申請變更登記，而處分其財產。
四、從而，本件事證明確，上開被告犯行，堪以認定，應依法論
    科。至被告所辯前詞，顯係事後卸責之詞，尚非可採。
貳、所犯法條及刑之酌科：
一、查被告行為後，刑法業於94年2月2日修正公布，並自95年7
    月1日起施行。按行為後法律有變更者，適用行為時之法律
    ，但行為後之法律有利於行為人者，適用最有利於行為人之
    法律，修正後刑法第2條第1項定有明文，此條規定係規範行
    為後法律變更所生新舊法律比較適用之準據法，本身尚無新
    舊法比較之問題，於新法施行後，應一律適用修正後刑法第
    2條第1項之規定，為「從舊從輕」之比較，先予敘明。復按
    本次法律變更，比較時應就罪刑有關之共犯、未遂犯、想像
    競合犯、牽連犯、連續犯、結合犯，以及累犯加重、自首減
    輕暨其他法定加減原因（如身分加減）與加減例等一切情形
    ，綜其全部罪刑之結果而為比較（最高法院95年5月23日95
    年度第8次刑庭會議決議、97年4月22日97年度第2次刑事庭
    會議決議參照）。經核：
（一）修正後刑法第33條第5款規定「罰金：新臺幣一千元以上
      ，以百元計算之」，與修正前刑法第33條第5款規定「罰
      金：一（銀）元以上」相較，關於罰金刑之規定者，於修
      正前最低度之法定刑係銀元1元即新臺幣3元，而於修正後
      則係新臺幣1000元，比較修正前後之規定，修正後之規定
      並未更有利於被告。
（二）修正前刑法第41條第1項前段規定「犯最重本刑為五年以
      下有期徒刑以下之刑之罪，而受六個月以下有期徒刑或拘
      役之宣告，因身體、教育、職業、家庭之關係或其他正當
      事由，執行顯有困難者，得以銀元一元以上三元以下折算
      一日，易科罰金」且罰金罰鍰提高標準條例第2條，先於
      95年5月17日修正刪除，並自95年7月1日施行，復於98年
      年4月29日公布廢止。而就被告行為時之易科罰金折算標
      準，依廢止前之修正前罰金罰鍰提高標準條例第2條前段
      規定，就其原定數額提高為100倍折算1日，則本件被告行
      為時之易科罰金折算標準，應以銀元300元折算1日，經折
      算為新臺幣後，應以新臺幣900元折算1日。惟現行刑法第
      41條第1項前段則規定「犯最重本刑為五年以下有期徒刑
      以下之刑之罪，而受六個月以下有期徒刑或拘役之宣告者
      ，得以新臺幣一千元、二千元或三千元折算一日，易科罰
      金。」經比較修正前後之易科罰金折算標準，亦應以修正
      前之規定（含罰金罰鍰提高標準條例第2條前段規定）較
      有利於被告。
（三）經綜合比較之結果，以修正前之規定有利於被告，揆諸前
      揭最高法院決議所揭示之罪刑綜合比較原則，依修正後刑
      法第2條第1項前段之規定，本件應整體適用行為時即修正
      前之規定。
二、又刑法施行法第1條之1規定，94年1月7日刑法修正施行後，
    刑法分則編所定罰金之貨幣單位為新臺幣。94年1月7日刑法
    修正時，刑法分則編未修正之條文定有罰金者，自94年1月
    7日刑法修正施行後，就其所定數額提高為30倍。但72年6月
    26日至94年1月7日新增或修正之條文，就其所定數額提高為
    3倍。上揭刑法施行法條文既已另行指示罰金數額之提高方
    式，則就普通刑法關於罰金刑部分，即應依上開規定予以轉
    換貨幣單位後再予以提高倍數，且不生新舊法比較之問題（
    如此解釋亦符合廢止前之修正前罰金罰鍰提高標準條例第1
    條後段之規定）。查本件被告涉犯刑法第356條之損害債權
    罪（詳後述），核刑法第356條規定自24年訂定以來並未新
    增或修正，因此依上揭刑法施行法之規定，該罪所定罰金數
    額應轉換為新臺幣後再提高為30倍。
三、核被告所為，係犯刑法第356條之損害債權罪。    
四、爰審酌被告為免強制執行，竟將其所有上開桂亞公司股份轉
    讓予新橋公司，以損害中區國稅局大屯稽徵所之債權，並斟
    酌被告未曾受有期徒刑以上刑之宣告（參卷附臺灣臺中地方
    法院檢察署刑案資料查註紀錄表及臺灣高等法院被告前案紀
    錄表），素行尚良好，及其犯罪之動機、目的、手段、所生
    危害等一切情狀，量處如主文所示之刑，並諭知易科罰金之
    折算標準。
五、被告所為上開犯行，其犯罪時間係於96年4月24日以前，合
    於中華民國九十六年罪犯減刑條例之規定，應依該條例第2
    條第1項第3款、第7條、第9條之規定，減其刑期二分之一，
    並諭知易科罰金之折算標準。
六、查被告未曾因故意犯罪而受有期徒刑以上刑之宣告等情，有
    臺灣高等法院被告前案紀錄表在卷可按，且被告係為其弟曾
    正仁稅捐行政執行事件為擔保人，惡性非重，被告經此偵、
    審程序之教訓及刑之宣告，當知所警惕，而無再犯之虞，本
    院綜核各情，認被告所宣告之刑，以暫不執行為適當，予宣
    告緩刑2年，以啟自新（被告行為後，刑法第74條關於緩刑
    規定亦有所修正，而緩刑規定，性質上應屬刑之執行事項的
    規範，並非行為可罰性之規範，無刑法第2條第1項之適用餘
    地，應逕適用裁判時之法律即可，最高法院95年第8次刑事
    庭會議決議參照）。
據上論結，依刑事訴訟法第299條第1項前段，刑法第356條，修
正後刑法第2條第1項前段、第74條第1項第1款，修正前刑法第41
條第1項前段，廢止前之修正前罰金罰鍰提高標準條例第2條，刑
法施行法第1條之1第1項、第2項前段，中華民國九十六年罪犯減
刑條例第2條第1項第3款、第7條、第9條，判決如主文。
本案經檢察官謝志遠到庭執行職務。 
中    華    民    國   100    年    2     月    24    日
                  刑事第五庭  法  官  賴秀雯
以上正本與原本無異。
如不服本判決應於收受送達後10日內向本院提出上訴書狀，並應
敘述具體理由；其未敘述上訴理由者，應於上訴期間屆滿後20日
內向本院補提理由書（均須按他造當事人之人數附繕本）「切勿
逕送上級法院」。
告訴人或被害人如對於本判決不服者，應具備理由請求檢察官上
訴，其上訴期間之計算係以檢察官收受判決正本之日期為準。
                              書記官  江美琪
中    華    民    國   100    年    2     月    24    日
附錄論罪科刑法條全文： 
中華民國刑法第356條（損害債權罪）
債務人於將受強制執行之際，意圖損害債權人之債權，而毀壞、
處分或隱匿其財產者，處 2 年以下有期徒刑、拘役或 5 百元以
下罰金。